臺灣高等法院高雄分院刑事裁定　　　　100年度交抗字第183號
抗 告 人即
異　議　人
即受處分人　李功來
上列抗告人因違反道路交通管理處罰條例聲明異議案件，不服臺
灣高雄地方法院中華民國100 年6 月23日裁定（100 年度交聲字
第942 號），提起抗告，本院裁定如下：
    主  文
抗告駁回。
    理  由
一、原處分意旨略以：異議人即受處分人即抗告人李功來（下稱
    異議人）於民國100 年3 月19日15時10分，駕駛車號293-GL
    號營業貨運曳引車，行經高雄市○○區○○路、瓦厝街口附
    近，因於一般道路所載貨物滲漏，遭舉發單位高雄市政府警
    察局仁武分局員警當場攔停，並以異議人有違反道路交通管
    理處罰條例第30條第1 項第2 款規定之行為製單舉發。嗣異
    議人不服舉發提出申訴，經原處分機關函請舉發單位調查結
    果，仍認異議人有前開違規行為，原處分機關乃於100 年4
    月19日依道路交通管理處罰條例第30條第1 項第2 款、第63
    條第1 項及違反道路交通管理事件統一裁罰基準及處理細則
    第43條、第44條及第67條之規定，裁處異議人罰鍰新臺幣（
    下同）3,000元，並予記違規點數2 點。
二、異議人則以：原審證人史倍碩雖無設詞攀誣異議人之必要，
    但有利異議人之證據（即異議人當時路口停等紅燈之監視影
    像，員警登車拍攝裝載物品及當時車斗裝載狀態之紀錄影像
    ）既已滅失，即無法為不利異議人之認定，應認証人所言與
    具體事實不合，為此提起抗告，請求撤銷原處分及裁定云云
    。
三、按「汽車裝載時，有下列情形之一者，處汽車駕駛人新臺幣
    三千元以上九千元以下罰鍰，並責令改正或禁止通行：…二
    、所載貨物滲漏、飛散或氣味惡臭。」、「汽車駕駛人有下
    列各款所列條款之一者，除依原條款處罰鍰外，並予記點：
    …二、有…第三十條第一項第一款、第二款情形之一者，各
    記違規點數二點。」道路交通管理處罰條例第30條第1 項第
    2 款、第63條第1 項，分別定有明文。經查：
（一）異議人於上揭時地駕駛上開車輛，所載貨物滲漏等情，業
      據證人即舉發警員史倍碩於原審訊問時，以具結擔保其供
      述之真實性，並在負擔偽證罪之心理處罰狀態下證稱：「
      我於100 年3 月19日下午3 時10分，在神農路與瓦厝街口
      攔查車號293-GL車輛，係因我於100 年3 月19日下午在神
      農路、美山路口執行交通稽查勤務，指揮中心通報有塵土
      飛揚後約2 分鐘，異議人車輛行經過該交通稽查路口，我
      看到異議人車輛雖有蓋帆布，但是兩邊並未押壓條，所以
      車速快時，塵土會從兩側溢出，我乃從該交通稽查路口自
      後追上異議人車輛，於神農路、瓦厝街口攔停異議人車輛
      ，且我在後面追異議人車輛時，確有發現塵土從異議人車
      輛兩側散落下來，當時另一名同事雖有錄影，但未錄製成
      功，且異議人車輛所裝載之泥土是乾的，不是是濕的，異
      議人亦未在美山路口停車，開單之時，異議人雖有質疑：
      該路面本有他車所散落之泥土，而其車輛所裝載之泥土並
      未掉落云云，但我當時即有告訴異議人：雖然該路面本有
      他車所散落之泥土，但異議人因坐在駕駛座內看不到車後
      情形，我在後面跟，確有看到異議人車輛所載塵土飛揚」
      等語明確（見原審卷第26頁至第27頁），並有舉發違反道
      路交通管理事件通知單附卷可稽。又執勤警員本其維護交
      通秩序、安全職責所為之舉發，自應受到合法、正確之推
      定，且衡諸執勤警員史倍碩與異議人亦無怨隙，當無設詞
      攀誣異議人之可能，其證言應屬可採。
（二）況異議人於原審審理時亦自承：「（證人講說押條沒有押
      ，有何意見？）我押條是沒有押，但是我前後有固定住，
      是兩側沒有押，且我所裝載的貨物沒有超過圍欄高度」等
      語（見原審卷第28 頁 ），異議人顯未完整封閉所裝載之
      泥土，則泥土有所滲漏，即非難想像，亦足證證人前述証
      述為真實。
（三）至異議人抗告意旨另認，本件並無異議人當時路口停等紅
      燈之監視影像，員警登車拍攝裝載物品及當時車斗裝載狀
      態之紀錄影像證明其有違規行為云云。按員警稽查交通違
      規行為並當場舉發時，依法並未要求必須錄音、錄影或拍
      照存證，而容許有不同之執行方法，例如就超速、酒醉駕
      車而言，固屬非輔以科學工具採證，要難僅憑執勤者之五
      官知覺即得正確判斷之交通違規行為；惟就行駛在人行道
      上、闖紅燈、不依標誌、標線、號誌指示轉彎、變換車道
      未使用方向燈、車輛裝載貨物飛散等違規而言，單憑執勤
      者之目擊即可確定，並非每件違規行為均須以拍照、錄影
      或其他科學工具舉發，始可認定之，從而，縱警方當時錄
      影並未成功，致無科學證據可資提出，亦難因此遽認異議
      人即無本件違規行為，故異議人所辯此節，亦不足採。是
      異議人上揭違規事實，已堪認定。
四、綜上所述，異議人確有於前揭時、地駕駛上開車輛於一般道
    路所載貨物滲漏之違規行為無誤。從而，原處分機關依道路
    交通管理處罰條例第30條第1 項第2 款、第63條第1 項及違
    反道路交通管理事件統一裁罰基準及處理細則第43條、第44
    條及第67條之規定，裁處異議人罰鍰3,000 元，並予記違規
    點數2 點，核無違誤。原審依道路交通管理處罰條例第87條
    第2 項、道路交通案件處理辦法第18條之規定，裁定駁回異
    議人之異議，核屬正當。異議人仍執陳詞提起抗告，並無理
    由，應予駁回。
據上論結，應依道路交通案件處理辦法第26條，刑事訴訟法第41
2 條，裁定如主文。
中    華    民    國   100    年    8     月    3     日
                  刑事第十一庭  審判長法  官  翁慶珍
                                      法  官  孫啟強
                                      法  官  石家禎
以上正本證明與原本無異。
不得再抗告。
中    華    民    國   100    年    8     月    3     日
                                      書記官  黃月瞳